【裁判字號】    95,裁,673
【裁判日期】    950407
【裁判案由】    免職
【裁判全文】
最  高  行  政  法  院  裁  定
                                     95年度裁字第00673號
聲  請  人  甲○○
上列聲請人因免職事件，對於本院中華民國94年4月28日94年度
裁字第751號裁定，聲請再審，本院裁定如下：
    主  文
再審之聲請駁回。
再審訴訟費用由聲請人負擔。
    理  由
一、按對於本院確定裁定，不得提起抗告。本件聲請人對本院94
    年度裁字第751號裁定提起抗告，自應視為聲請再審，對聲
    請人較為有利，合先敘明。次按行政訴訟之當事人，對於本
    院之裁定，聲請再審，經駁回後，不得復以同一原因事實，
    又對駁回再審聲請之裁定，更行聲請再審，本院46年裁字第
    41號著有判例。再按對於確定裁定聲請再審，依行政訴訟法
    第283條準用同法第277條第1項第4款之規定，必須表明再審
    理由及關於再審理由並遵守不變期間之證據。所謂表明再審
    理由，必須指明確定裁定有如何合於法定再審事由之具體情
    事始為相當，倘未依法表明，則其再審之聲請即非合法。
二、本件聲請人係台北市富安國民小學教師，因自民國83年8月
    29日起至84年3月20日行政調動前，連續曠課達1024節課，
    經相對人依台北市立各級學校教職員出勤出差管理要點及公
    立學校教職員成績考核辦法專案成績考核免職處分，聲請人
    不服，循序提起行政訴訟，經本院以86年度判字第2915號判
    決駁回。聲請人不服，復對該判決提起再審之訴，亦經本院
    以87年度判字第2805號判決駁回其再審之訴。聲請人復以有
    行政訴訟法第273條第1項第1款、第13款之再審原因，對之
    提起再審之訴，經本院以89年度判字第2492號判決駁回。聲
    請人嗣曾先後多次聲請再審，經本院以90年度裁字第774號
    、91年度裁字第1454號、92年度裁字第1763號、94年度裁字
    第751號裁定分別予以駁回各在案，玆聲請人復對最近一次
    即94年度裁字第751號裁定（下稱原裁定）聲請再審。
三、惟查：原裁定係以：「聲請人主張發現未經斟酌之證物或得
    使用該證物，所舉相對人85年9月3日北市教人字第8524195
    號令、85年11月2日富國人字第852583號通知書、83年9月5
    日書面報告，83年10月11日視導報告書等證物，聲請人業於
    本院87年度判字第2805號訴訟程序中提出，而為該號判決所
    不採，自非新證據之發現。而所舉富安國小83年11月17日書
    函、83年11月9日富國人字第833605號通知書，聲請人並未
    舉證證明其於前訴訟程序不知其存在或不能予以使用，現始
    發現或得予使用之情事，亦與發現新證據之再審要件不符。
    又本件本院92年度裁字第1763號裁定係以聲請人未具體表明
    再審理由，其聲請為不合法，自無有行政訴訟法第273條第1
    項第13款之再審事由可言，其本件再審之聲請於法仍有未合
    ，應予駁回」資為判斷之論據。本件聲請意旨中再行提出此
    等書證，既係以經本院裁定駁回之同一原因事實再對原裁定
    聲請再審，亦與上開本院46年裁字第41號判例意旨不符。次
    查聲請人於本件聲請意旨另以其受校長挾怨報復，違法改派
    級任老師云云，無非係就原確定判決之實體上事由，並未對
    原裁定具體指摘有何合於再審之具體情事。綜上，依據首開
    說明，其再審之聲請為不合法，應予駁回。
四、依行政訴訟法第283條、第278條第1項、第104條、民事訴訟
    法第95條、第78條，裁定如主文。
中    華    民    國    95    年    4     月    7     日
                  第四庭審判長法  官  高  啟  燦
                              法  官  黃  合  文
                              法  官  黃  璽  君
                              法  官  廖  宏  明
                              法  官  楊  惠  欽
以  上  正  本  證  明  與  原  本  無  異
中    華    民    國    95    年    4     月    7     日
                              書記官  彭  秀  玲


司法院資訊處製作；財團法人民間司法改革基金會備份。
